【裁判字號】    98,訴,655
【裁判日期】    980706
【裁判案由】    搶奪等
【裁判全文】
臺灣桃園地方法院刑事判決               98年度訴字第655號
公  訴  人  臺灣桃園地方法院檢察署檢察官
被      告  辛○○
                    （
上列被告因搶奪等案件，經檢察官提起公訴（98年度偵字第8695
號、第10625 號、第11113 號），被告於準備程序中，就被訴事
實為有罪之陳述，經告知簡式審判程序意旨，聽取當事人意見後
，本院裁定由受命法官獨任進行簡式審判程序，茲判決如下：
    主  文
辛○○意圖為自己不法之所有，而搶奪他人之動產，累犯，處有
期徒刑捌月。又竊盜，累犯，處有期徒刑肆月，扣案鑰匙壹支沒
收之。又意圖為自己不法之所有，而搶奪他人之動產，累犯，處
有期徒刑捌月。又意圖為自己不法之所有，而搶奪他人之動產，
累犯，處有期徒刑捌月。又竊盜，累犯，處有期徒刑陸月，扣案
鑰匙壹支沒收之。又意圖為自己不法之所有，而搶奪他人之動產
，累犯，處有期徒刑捌月，扣案半罩式安全帽壹頂、紅紫色雨衣
壹件均沒收之。又意圖為自己不法之所有，而搶奪他人之動產，
累犯，處有期徒刑壹年，扣案半罩式安全帽壹頂、紅紫色雨衣壹
件均沒收之。又對於公務員依法執行職務時，施強暴，累犯，處
有期徒刑月。應執行有期徒刑年。扣案鑰匙壹支、半罩式安
全帽壹頂、紅紫色雨衣壹件均沒收之。
    事  實
一、辛○○前因搶奪案，經本院以82年少訴字第63號判處有期徒
    刑2 年6 月，緩刑4 年確定。緩刑期內復因違反麻醉藥品管
    理條例案，經本院以84年易字第3700號判處有期徒刑4 月確
    定；又因違反肅清煙毒條例案，經本院以85年訴緝字第87號
    判處有期徒刑3 年確定。並經本院以85年撤緩字第43號裁定
    撤銷上開緩刑之宣告，嗣送監執行，於民國88年2 月3 日因
    縮短刑期假釋，刑期至90年7 月29日期滿。假釋期間又因恐
    嚇取財案，經本院以90年易字第1028號判處有期徒刑8 月；
    嗣上訴，經臺灣高等法院以90年上訴字第2673號駁回上訴確
    定，與上開撤銷假釋之殘刑合併執行，於91年4 月17日入監
    執行服刑，於94年3 月7 日縮短刑期執行完畢。再因搶奪案
    ，經臺灣高等法院以95年度上訴字第971 號判處應執行有期
    徒刑2 年10月，嗣上訴，經最高法院以95年度台上字第3055
    號駁回上訴確定；又因施用第一、二級毒品案，經本院以95
    年度訴字第97 2號分別判處有期徒刑7 月、3 月確定，嗣各
    減為有期徒刑3 月又15日、1 月有15日，與上開搶奪案（2
    年10月）合併定應執行有期徒刑3 年，嗣入監執行，於97年
    9 月19日因縮短刑期假釋，刑期至97年10月11日，期滿未經
    撤銷假釋，其未執行之刑，以已執行論。
二、詎辛○○仍不知悛悔，因缺錢花用，竟基於為自己不法所有
    之意圖，先後於下列時、地，分別搶奪、竊取下列物品得手
    ：
  (一)辛○○基於意圖為自己不法所有之犯意，於98年2 月2 日（
    起訴書誤載為98年2 月22日，已據公訴人當庭更正）晚上8
    時45分許，騎乘其不知情之父黎世所有之車牌號碼GYJ －62
    9 號重型機車，行經桃園縣中壢市○○街10號前，適見乙○
    步經該處，且其右手提有皮包，認有機可趁，即尾隨在後，
    趁其不備之際，徒手猝然使用不法腕力，搶奪其皮包（內有
    健保卡、郵局提款卡各1 張、鑰匙1 串、行動電話1 支、消
    費卷1,200 元、現金4,000 元等物），得手後逃逸。
  (二)辛○○於98年3 月12日上午10時、11時許，在桃園縣中壢市
    ○○○○路1 段450 號家樂福賣場停車場旁，適見陳玉娟所
    有、交由其夫丙○○持用之車牌號碼MNF －101 號重型機車
    （價值約新臺幣《下同》1 萬元）停放該處，辛○○為覓取
    行搶所用之代步工具，竟意圖為自己不法所有，以其所有之
    鑰匙1 支竊取該車，得手後供己是日行搶代步所用。
  (三)辛○○旋基於意圖為自己不法所有之犯意，於98年3 月12日
    中午12時25分許，騎乘前揭車牌號碼MNF －101 號重型機車
    ，行經桃園縣中壢市○○路28號台中銀行前，適見戊○○步
    經該處，且手持皮夾，認有機可趁，即尾隨在後，趁其不備
    之際，徒手猝然使用不法腕力，搶奪其皮夾（內有身分證、
    健保卡、臺灣銀行提款卡、郵局提款卡、AIG 信用卡、國泰
    世華銀行信用卡、臺灣中小企銀信用卡各1 張、現金4,000
    元等物），得手後逃逸。嗣將該車棄置桃園縣中壢市○○○
    街39號前。丙○○因同日發覺遭竊而報警，而於98年3 月17
    日下午3 時許，經警在上址尋獲機車（已發還被害人丙○○
    ）。
  (四)辛○○另基於意圖為自己不法所有之犯意，於98年4 月7 日
    下午4 時許，騎乘車牌號碼GYJ －629 號重型機車，行經桃
    園縣中壢市○○○路與永豐路口，適見庚○○步經該處，且
    右手提著皮包，乃認有機可趁，即尾隨在後，趁其不備之際
    ，徒手猝然使用不法腕力，搶奪其皮包（內有NOKIA 廠牌之
    行動電話1 支、鑰匙4 支、韻律服1 件、現金1,300 元等物
    ），得手後逃逸。
  (五)辛○○於98年4 月13日下午1 時許，在桃園縣蘆竹鄉○○街
    379 巷23弄3 號前，適見友人己○○所有之車牌號碼ICG －
    941 號重型機車停放該處，辛○○因乏機車作為行搶之代步
    工具，竟意圖為自己不法之所有，以其所有之鑰匙1 支竊取
    該機車，得手後供己當日行搶代步使用。
  (六)辛○○旋基於意圖為自己不法所有之犯意，於98年4 月13日
    下午2 時20分許（起訴書誤載為2 時許），騎乘前揭車牌號
    碼ICG －941 號重型機車，穿戴其所有之半罩式安全帽1 頂
    及紅紫色雨衣1 件以防辨識，行經桃園縣桃園市○○路476
    號台北富邦銀行前，適見丁○○手持手提包，正打開機車置
    物箱，欲將手提包放入機車置物箱內，辛○○認有機可趁，
    即趁丁○○不備之際，徒手猝然使用不法腕力，搶奪其手提
    包（內有身分證、駕照、台北富邦銀行信用卡、同銀行提款
    卡、便利商店儲值卡各1 張、健保卡2 張、大門感應器1個
    、銀行存款單3 張、SONY廠牌易利信行動電話1 支、存摺1
    本、LV長夾1 個、現金3,300 元等物），得手後逃逸。嗣辛○○將現金300 元取出（辛○○未發現其內另尚有3,000 元
    現金而未取出），其餘財物則棄置桃園縣桃園市○○路段之
    大圳溝旁草叢內。
  (七)辛○○基於意圖為自己不法所有之犯意，於98年4 月13日下
    午2 時46分許，騎乘車牌號碼ICG －941 號重型機車，穿戴
    其所有之半罩式安全帽1 頂及紅紫色雨衣1 件以防辨識，行
    經桃園縣中壢市○○路100 號前，適見甲○○自便利商店內
    走出，且其將皮包夾於左手之腋下，認有機可趁，即趁甲○○不備之際，徒手猝然使用不法腕力，搶奪其皮包（內有身
    分證、健保卡、行照、台新銀行信用卡、遠東銀行信用卡、
    合作金庫銀行提款卡、郵局提款卡、行動電話1 支、現金29
    ,600 元 等物），得手後逃逸。嗣辛○○將現金取出，其餘
    財物則棄置桃園縣中壢市○○路606 號對面路旁。另將該機
    車（內置上開半罩式安全帽、紅紫色雨衣）棄置桃園縣中壢
    市○○街82號前。
三、因丁○○遭搶後，旋將所記歹徒之車號報警處理。警方隨即
    調取作案歹徒騎乘機車之路口監視錄影畫面後，於同日下午
    ，前往查問車牌號碼ICG －941 號重型機車車主己○○，得
    知該車遭竊之情，乃派警在桃園市區加強查緝。嗣桃園縣政
    府警察局同安派出所員警謝昌融，依監視錄影畫面，於同日
    晚間8 時40分許，循線在桃園縣桃園市○○路186 號惠民當
    舖前發現辛○○，員警謝昌融因認辛○○涉犯上開竊盜（己○○機車案）、搶奪（丁○○案）犯罪嫌疑重大，遂表示員
    警身分，對之盤查，辛○○因事跡敗露，一時心虛，乃推開
    謝昌融欲逃離，謝昌融見狀，遂上前將辛○○抱住，欲使辛○○留下配合盤查勤務，辛○○明知警員謝昌融係依法執行
    盤查職務之公務員，竟基於對謝昌融施強暴之犯意，徒手朝
    謝昌融之身體毆打多下，並發生扭打，而對謝昌融施以強暴
    ，致使其受有多處擦傷及右肘挫傷等傷害（所涉傷害部分未
    據告訴）。適前來支援之同安派出所所長陳春輝、員警羅友
    良到場，乃迅上前合力將之制伏。辛○○始當場坦承上開竊
    盜己○○機車及搶奪丁○○財物之犯行，並於警方未知悉渠
    犯上開事實欄二(一)(三)(四)(七)搶奪犯罪及(二)竊盜犯罪前，向警自
    首該等犯行並接受裁判。並為警當場自其身上扣得其所有供
    犯事實欄二(二)(五)竊盜犯罪所用之鑰匙1 支，及行搶丁○○、
    甲○○所得部分贓款合計8,600 元（已分別發還被害人丁○○300 元、甲○○8,300 元）。隨即再帶同警方前往桃園縣
    桃園市○○路段之大圳溝旁草叢、桃園縣中壢市○○街82號
    前，分別起出被害人丁○○遭搶之手提包（除大門感應器1
    個、存摺1 本未尋獲外，其餘均已由丁○○領回）、車牌號
    碼ICG －941 號重型機車（已由己○○領回），並自機車置
    物箱內扣得辛○○所有供事實欄二(六)(七)搶奪犯罪所用之半罩
    式安全帽1 頂、紅紫色雨衣1 件，而查獲上情。
四、案經辛○○自首暨桃園縣政府警察局桃園分局、中壢分局報
    請臺灣桃園地方法院檢察署檢察官偵查起訴。
    理  由
一、程序部分：按刑事訴訟法第273 條之1 規定除被告所犯為死
    刑、無期徒刑、最輕本刑為3 年以上有期徒刑之罪、或高等
    法院管轄第一審案件者外，於準備程序進行中，被告先就被
    訴事實為有罪之陳述時，得告知被告簡式審判程序之旨，並
    聽取當事人、代理人、辯護人及輔佐人之意見後，裁定由受
    命法官獨任進行簡式審判程序。經查，本件被告辛○○被訴
    本案，非前開不得進行簡式審判程序之案件，且經被告於準
    備程序時就被訴事實為有罪之陳述，經本院告知被告簡式審
    判程序之旨，聽取被告、檢察官之意見後，本院合議庭裁定
    由受命法官獨任依簡式審判程序進行審判，是本件之證據調
    查，依刑事訴訟法第273 條之2 規定，不受同法第159 條第
    1 項、第161 條之2 、第161 條之3 、第163 條之1 及第16
    4 條至第170 條規定之限制，合先敘明。
二、上開犯罪事實，迭據被告辛○○於警詢、偵查及本院訊問、
    審理時坦承不諱（見98年度偵字第8695號卷《下稱偵一卷》
    第8 至13、65至66頁，98年度他字第1968號卷《下稱他一卷
    》第2 至6 頁，98年度他字第1969號卷《下稱他二卷》第6
    至7 、18、19頁，98年度他字第1971號卷《下稱他三卷》第
    2 至3 、7 至9 、20至21頁，98年度偵字第10625 號卷《下
    稱偵二卷》第3 至5 頁，98年度偵字第11113 號卷《下稱偵
    三卷》第7 至10頁，本院卷第1 至5 、24頁反面、29至30頁
    ）；其中，事實欄二(一)部分，核與證人即被害人乙○於警詢
    及偵訊中指證相符（見偵一卷第88頁、偵三卷第19至20頁）
    ，並有現場照片3 張、電子地圖1 張在卷可稽（見他三卷第
    10至13、16頁）；就事實欄二(二)部分，有證人即被害人丙○○於警詢及偵訊中之指證（見偵一卷第88頁、偵二卷第13至
    14頁），及贓物認領保管單1 紙、行竊及棄贓現場照片2 張
    在卷可稽（見偵一卷第15、17頁），復有被告所用之鑰匙1
    支扣案可資佐證；就事實欄二(三)部分，有證人即被害人戊○○於警詢及偵訊中之指證（見偵一卷第89頁、偵二卷第11至
    12頁），及監視錄影畫面翻拍照片2 張、現場照片2 張存卷
    足稽（見他一卷第7 至9 頁）；就事實欄二(四)部分，與證人
    即被害人庚○○於警詢及偵訊中指證相符（見偵一卷第91、
    92 頁 、偵三卷第3 至4 頁），並有行搶及棄贓現場照片7
    張附卷可按（見偵三卷第28至30頁）；就事實欄二(五)部分，
    亦有證人即被害人己○○於警詢偵訊中之指證（見偵一卷第
    27至28、31至32頁），及起贓照片2 張、贓物認領保管單、
    車籍查詢基本資料詳細畫面、桃園縣政府警察局車輛協尋電
    腦輸入單、車輛尋獲電腦輸入單各1 紙、桃園縣政府警察桃
    園分局搜索扣押筆錄及扣押物品目錄表（起獲贓車及鑰匙）
    各2 件在卷可稽（見偵一卷第14至22、29、30、33、34、48
    頁），及鑰匙1 支扣案足資佐證；就事實欄二(六)部分，核與
    證人即被害人丁○○於警詢及偵訊中指證相符（見偵一卷第
    35至38、75、88至89頁），並有贓物領據2 紙、贓物認領保
    管單1 紙、桃園縣政府警察局受理刑事案件報案三聯單1 紙
    、監視錄影翻拍照片4 張、桃園縣政府警察局搜索扣押筆錄
    及扣押物品目錄表3 件（起獲贓款、贓物、半罩式安全帽及
    紅紫色雨衣）、起贓現場照片2 張存卷（見偵一卷第14至26
    、34、39至41、49、62至63頁），及鑰匙1 支、半罩式安全
    帽1 頂及紅紫色雨衣1 件扣案可資佐證；就事實欄二(七)部分
    ，核與證人即被害人甲○○於警詢指訴相符（見偵一卷第42
    至43頁），並有贓物領據1 紙、桃園縣政府警察局搜索扣押
    筆錄及扣押物品目錄表3 件（起獲贓款、贓物、半罩式安全
    帽及紅紫色雨衣）之在卷可稽（見偵一卷第14至26、34、39
    至41、44、62至63頁），及鑰匙1 支、半罩式安全帽1 頂及
    紅紫色雨衣1 件扣案可資佐證；就事實欄三部分，亦據證人
    謝昌融於偵訊中指證歷歷（見偵一卷第74頁），並有敏盛綜
    合醫院診斷證明書、謝昌融出具之職務報告各1 紙及傷勢照
    片2 張在卷（見偵一卷第45至48頁）；互稽無誤，足認被告
    前揭具任意性之自白核與事實相符，而屬可信，綜上所述，
    本件被告犯罪事證至為明確，其犯行洵堪認定，應依法論科
    。
三、核被告辛○○就事實欄二(一)(三)(四)(六)(七)所為，均係犯刑法第32
    5 條第1 項之搶奪罪；事實欄二(二)(五)所為，均係犯刑法第32
    0 條第1 項之竊盜罪；就事實欄三所為，係犯刑法第135 條
    第1 項之對於公務員依法執行職務時，施強暴罪。被告於警
    方尚未發覺渠事實欄二(一)(二)(三)(四)(七)所示犯行前，即主動向警
    坦承犯罪並接受裁判，此部分均符自首條件，爰均依刑法第
    62條前段規定，就此部分各減輕其刑。至被告所為事實欄二
    (五)(六)犯行，因已據被害人丁○○報案時具體指明，且警亦根
    據被害人丁○○指述而循線將之查獲到案，並查證機車車籍
    資料而知其竊行，已對於被告上揭事實欄二(五)竊盜、二(六)搶
    奪之犯行產生合理懷疑，詳觀上開查獲過程，足認於被告自
    承上揭犯行前，職司犯罪偵查工作之警察已足生對被告上揭
    犯罪之合理懷疑，已發覺被告上開犯行，此部分均不得依自
    首之例減輕其刑。被告所犯上開8 罪，其犯意各別，行為互
    殊，應分論併罰。被告有事實欄一所載之有期徒刑科刑、執
    行紀錄，此有臺灣高等法院被告前案紀錄表在卷可稽，其受
    有期徒刑執行完畢後，5 年以內故意再犯有期徒刑以上之本
    罪，為累犯，均應依刑法第47條第1 項加重其刑，並就事實
    欄二(一)(二)(三)(四)(七)犯行，依刑法第71條規定，先加後減之。爰
    審酌被告正值青年，不思憑己力工作，欲行搶之代步交通工
    具，即萌意竊車，旋以飛車行搶之姿，搶奪婦女財物，對社
    會治安之危害實重，且於短時間內所犯，又於警員依法執行
    職務時對員警施以強暴，足見惡性，兼衡其犯罪動機、目的
    、手段、搶奪、竊得財物之價值、智識程度、家庭狀況，犯
    後坦承犯行，態度尚稱不惡等一切情狀，分別量處如主文所
    示之刑，並定其應執行之刑；扣案之鑰匙1 支，為被告所有
    供本件事實欄二(二)(五)竊盜犯罪所用之物，扣案半罩式安全帽
    1 頂、紅紫色雨衣1 件，為其所有供事實欄二(六)(七)搶奪犯罪
    所用之物，已經被告坦陳在卷（見本院卷第14頁反面、第26
    頁反面），應依刑法第38條第1 項第2 款規定，分別在所犯
    竊盜、搶奪罪項下各宣告沒收如主文所示。
據上論斷，應依刑事訴訟法第273 條之1 第1 項、第299 條第1
項前段，刑法第第135 條第1 項、第320 條第1 項、第325 條第
1 項、第47條第1 項、第62條前段、第51條第5 款、第38條第1
項第2 款，刑法施行第1 條之1 第1 項、第2 項前段，判決如主
文。
本案經檢察官陳仁傑到庭執行職務。
中    華    民    國    98    年    7     月    6     日
                  刑事第九庭    法  官  蘇琬能
以上正本證明與原本無異。
如不服本判決應於收受判決後10日內向本院提出上訴書狀，並應
敘述具體理由。其未敘述上訴理由者，應於上訴期間屆滿後20日
內向本院補提理由書 (均須按他造當事人之人數附繕本)「 切勿
逕送上級法院」。
                                書記官  何伊羚
中    華    民    國    98    年    7     月    6     日
附錄本案論罪科刑法條：
中華民國刑法第135 條第1 項（妨害公務執行罪）
對於公務員依法執行職務時，施強暴脅迫者，處3 年以下有期徒
刑、拘役或3百 元以下罰金。
中華民國刑法第320 條第1 項（普通竊盜罪）
意圖為自己或第三人不法之所有，而竊取他人之動產者，為竊盜
罪，處5 年以下有期徒刑、拘役或5 百元以下罰金。
中華民國刑法第325 條第1 項（普通搶奪罪）
意圖為自己或第三人不法之所有，而搶奪他人之動產者，處6 月
以上5 年以下有期徒刑。


司法院資訊處製作；財團法人民間司法改革基金會備份。
